【裁判字號】    98,審訴,4508
【裁判日期】    990108
【裁判案由】    毒品危害防制條例
【裁判全文】
臺灣高雄地方法院刑事判決            98年度審訴字第4508號
公  訴  人  臺灣高雄地方法院檢察署檢察官
被      告  甲○○
上列被告因毒品危害防制條例案件，經檢察官提起公訴（98年度
毒偵字第5710號），嗣因被告就被訴事實均為有罪之陳述，經本
院告知簡式審判程序之旨，並聽取公訴人及被告之意見後，合議
庭裁定由受命法官獨任依簡式審判程序審理，判決如下：
    主  文
甲○○施用第一級毒品，累犯，處有期徒刑捌月，扣案殘留有第
一級毒品海洛因之注射針筒貳支及夾鏈袋肆只，沒收銷燬之；扣
案注射針筒壹支，沒收。又施用第二級毒品，累犯，處有期徒刑
肆月，扣案殘留有第二級毒品甲基安非他命之玻璃球吸食器壹個
，沒收銷燬之。應執行有期徒刑拾月，扣案殘留有第一級毒品海
洛因之注射針筒貳支及夾鏈袋肆只、殘留有第二級毒品甲基安非
他命之玻璃球吸食器壹個，沒收銷燬之；扣案注射針筒壹支，沒
收。
    事  實
一、甲○○前因施用毒品案件，經本院以93年度毒聲字第2305號
    裁定令入勒戒處所施以觀察、勒戒後，認無繼續施用毒品傾
    向，於民國93年11月29日執行完畢釋放出所，並由臺灣高雄
    地方法院檢察署檢察官以93年度毒偵字第6586號為不起訴處
    分確定。又於98年間，因恐嚇取財案件，經本院以97年度審
    簡字第3836號判處有期徒刑5月確定，於98年4月27日易科罰
    金執行完畢。詎甲○○不知悔改，另分別基於施用第一級毒
    品海洛因及施用第二級毒品甲基安非他命之犯意，先於98
    年8 月15日21時許，在其高雄縣林園鄉○○路142 之10號住
    處內，以將第二級毒品甲基安非他命置於玻璃球燒烤吸食煙
    氣之方式，施用第二級毒品甲基安非他命1 次。又於同年8
    月18日上午7 時許，在上開地點，以將第一級毒品海洛因摻
    水置於針筒內注射之方式，施用第一級毒品海洛因1 次。嗣
    於同年8 月18日上午11時50分許，經警至上址搜索，並扣得
    殘留有第二級毒品甲基安非他命之玻璃球吸食器1 個、殘留
    有第一級毒品海洛因之注射針筒2 支及夾鏈袋4 只、及其所
    有預備供施用第一級毒品使用之注射針筒1 支，並經其同意
    採尿送驗，結果呈甲基安非他命、嗎啡、可待因陽性反應，
    始悉上情。
二、案經高雄市政府警察局移請臺灣高雄地方法院檢察署檢察官
    偵查起訴。
    理  由
一、本件被告甲○○所犯均為死刑、無期徒刑、最輕本刑為3 年
    以上有期徒刑以外之罪，其於準備程序中就被訴事實為有罪
    之陳述，經本院告知簡式審判程序之旨，並聽取當事人意見
    後，合議庭認宜進行簡式審判程序，爰依刑事訴訟法第273
    條之1 第1 項規定，裁定由受命法官獨任進行簡式審判程序
    ，合先敘明。
二、上揭施用第一級、第二級毒品之事實，已據被告甲○○於本
    院審理中坦承不諱，且其於查獲時為警所採驗之尿液，經送
    往高雄市立凱旋醫院以GC/MS方法（氣相層析/質譜儀法）檢
    驗，結果確呈第一級毒品海洛因代謝後之嗎啡及可待因、第
    二級毒品甲基安非他命代謝後之甲基安非他命之陽性反應，
    此有高雄市立凱旋醫院98年9月3日濫用藥物尿液檢驗報告、
    高雄市政府警察局刑警大隊偵一隊三分隊偵辦毒品案尿液採
    證代碼對照表（檢體編號：L3-036）各1份附卷可稽（見偵
    卷第32頁、第31頁），並有玻璃球吸食器1 個、注射針筒3
    友及夾鍊袋4 只扣案可考，是以被告所施用之毒品應屬海洛
    因、甲基安非他命無訛。又扣案物品中之玻璃球吸食器1 個
    、注射針筒2 支、夾鏈袋4 只，其上分別殘留有第一級毒品
    海洛因、第二級毒品甲基安非他命，而扣案物品中之注射針
    筒1 支（3 支之1 ）則未殘留第一級毒品海洛因、第二級毒
    品甲基安非他命，此有高雄醫學大學附設中和紀念醫院98年
    11 月24 日檢驗報告8 份在卷憑考，足認被告自白與事證相
    符，故本件事證明確，被告犯行應堪認定。被告前因施用毒
    品案件，經本院以93年度毒聲字第2305號裁定令入勒戒處所
    施以觀察、勒戒後，認無繼續施用毒品傾向，於民國93年11
    月29 日 執行完畢釋放出所，並由臺灣高雄地方法院檢察署
    檢察官以93年度毒偵字第6586號為不起訴處分確定，有台灣
    高等法院被告前案紀錄表1 份附卷可參，足認被告於首次觀
    察、勒戒執行完畢釋放後，5 年內再犯毒品危害防制條例第
    10條之施用毒品罪，自應依法論科。
三、核被告所為，係犯毒品危害防制條例第10條第1項之施用第
    一級毒品罪及同條第2項施用第二級毒品罪。其分別施用第
    一級毒品海洛因與第二級毒品甲基安非他命前各別持有海洛
    因、甲基安非他命之低度行為，應各為施用之高度行為所吸
    收，均不另論罪。又被告所犯前揭2罪彼此間犯意各別且行
    為互殊，應予分論併罰。又被告曾於98年間，因恐嚇取財案
    件，經本院以97年度審簡字第3836號判處有期徒刑5月確定
    ，於98年4 月27日易科罰金執行完畢，有前開前案紀錄表可
    按，被告於上開有期徒刑執行完畢5 年內，故意再犯本件法
    定刑均係有期徒刑以上之罪，為累犯，依刑法第47 條 第1
    項規定，應各加重其刑。爰審酌被告前因施用毒品案件，經
    觀察、勒戒後，再為本件犯行，足見其惡習已深，且戒絕毒
    癮之意志不堅，未能體悟施用毒品對自己、家人造成之傷害
    及社會之負擔，自屬可議；惟念其於犯後態度良好，並能坦
    承犯行及施用毒品本質上係屬戕害自身健康之行為，尚未直
    接危害他人，反社會性程度應屬較低等一切情狀，爰分別量
    處如主文所示之刑，並定其應執行刑，藉資懲儆。
四、扣案殘留有第二級毒品甲基安非他命之玻璃球吸食器1 個、
    殘留有第一級毒品海洛因之注射針筒2 支及夾鏈袋4 只，因
    分別與毒品結合，難以析離，自應各以第一級毒品、第二級
    毒品同視，爰依毒品危害防制條例第18條第1 項前段規定，
    沒收銷燬之。至送鑑耗損之海洛因、甲基安非他命既已滅失
    ，均無庸再予宣告沒收銷燬之必要，附此敘明。另扣案未殘
    留毒品之注射針筒1 支（3 支之1 ），為被告所有，預備供
    施用第一級毒品所用之物，業據其供承在卷，應依刑法第38
    條第1 項第2 款規定宣告沒收。
據上論斷，應依刑事訴訟法第273條之1第1項、第299條第1項前
段，毒品危害防制條例第10條第1項、第2項、第18條第1項前段
，刑法第11條、第47條第1 項、第51條第5 款、第9 款、第38條
第1項 第2 款，判決如主文。
本案經檢察官李英霆到庭執行職務。
中    華    民    國    99    年    1    月    8    日
                  刑事第十庭  法  官   李代昌
以上正本證明與原本無異。
如不服本判決應於收受本判決後10日內向本院提出上訴書狀，並
應敘述具體理由，如未敘述上訴理由者，應於上訴期間屆滿後20
日內補提理由書狀於本院（均須按他造當事人之人數附繕本）「
切勿逕送上級法院」。
中    華    民    國    99    年    1    月    8    日
                              書記官   黃振祐
附錄本判決論罪之法條：
毒品危害防制條例第10條
施用第一級毒品者，處6月以上5年以下有期徒刑。
施用第二級毒品者，處3年以下有期徒刑。

司法院資訊處製作；財團法人民間司法改革基金會備份。
